臺灣桃園地方法院刑事判決
110年度審交訴字第158號
公  訴  人  臺灣桃園地方檢察署檢察官
被      告  寗煜宗



選任辯護人  王明偉律師
上列被告因過失致死等案件，經檢察官提起公訴（110年度調偵
字第910號），被告於本院準備程序進行中，就被訴事實為有罪
之陳述，經本院告知簡式審判程序意旨，並聽取當事人及辯護人
之意見後，本院合議庭裁定由受命法官獨任依簡式審判程序審理
，判決如下：
    主  文
寗煜宗犯過失致人於死罪，處有期徒刑伍月，如易科罰金，以新
臺幣壹仟元折算壹日。
    事實及理由
一、犯罪事實：
　　寗煜宗於民國109年7月9日下午5時39分許，駕駛車牌號碼00
    0-0000號自用小貨車，自桃園市○○區○○路0號之台灣電力股
    份有限公司大潭電廠（下稱大潭電廠）內中央控制室往北門
    方向欲左轉停於北門警衛室前槽化線時，本應注意汽車行駛
    時，駕駛人應注意車前狀況，並隨時採取必要之安全措施，
    而依當時天候晴、日間自然光線、柏油路面乾燥、無缺陷、
    無障礙物、視距良好，並無不能注意之情事，於向左轉後未
    減速慢行並繼續向前偏右行駛，使車輛暴衝經過北門警衛室
    崗哨，適有大潭電廠保全人員侯孟郎及廖金文站在崗哨前執
    行勤務，寗煜宗駕駛之上開自用小貨車因失控而直接撞擊侯
    孟郎及廖金文，致侯孟郎受有頭部外傷併創傷性蜘蛛網膜下
    出血、創傷性硬腦膜下出血及顱內出血、右側顱骨骨折，經
    治療後，仍有神智不清、反應遲鈍、記憶力減退及左下肢麻
    痺無力、肢體無力，而受有減損一肢之機能之重傷害，且日
    常生活需他人協助之狀況，已達身體、健康有重大難治之重
    傷害；廖金文則受有前胸壁瘀挫傷合併雙側氣血胸、右側肢
    體多處擦傷之傷害，經送往桃園醫院新屋分院急救，於到院
    前無呼吸心跳，經急救後仍無自發性呼吸心跳，而於109年7
    月9日晚間7時30分許，因頭部外傷併肋骨多處骨折及氣血胸
    致創傷性休克死亡。嗣車禍肇事後，寗煜宗於有偵查犯罪權
    限之機關或公務員尚未發覺其犯罪前，主動向到場之員警表
    明為肇事者，自首並願接受裁判，而悉上情。
二、證據清單：
　㈠被告寗煜宗於警詢、檢察官訊問、本院準備程序及審理時之
    自白。
　㈡證人即告訴人鍾桂冠、廖承文分別於警詢及檢察官訊問時之
    證述；證人何大鵬、羅富文、洪婉華、吳凱淇分別於警詢時
    之證述。
　㈢車牌號碼000-0000號自用小貨車車輛詳細資料報表、被告證
    號查詢汽車駕駛人、被告駕照影本、廖金文之桃園醫院新屋
    分院診斷證明書、現場照片、監視錄影畫面翻拍照片、道路
    交通事故現場圖、道路交通事故調查報告表㈠㈡、桃園市政府
    警察局大園分局觀音分駐所道路交通事故肇事人自首情形紀
    錄表、車牌號碼000-0000號自用小貨車行照影本、相驗筆錄
    、臺灣桃園地方檢察署相驗屍體證明書、臺灣桃園地院檢察
    署檢驗報告書、相驗照片、侯孟郎之聯新國際醫院診斷證明
    書、衛生福利部桃園醫院109年8月3日、109年9月14日、110
    年4月28日診斷證明書、出院病歷摘要、被告與廖金文之法
    定代理人和解契約書、聯新國際醫院病症暨失能診斷證明書
    、衛生福利部桃園醫院111年1月13日桃醫醫字第1111900139
    號函。
三、論罪科刑：　　
　㈠核被告所為，係犯刑法第276條之過失致人於死罪、刑法第28
    4條後段之過失致人重傷罪。被告以一過失行為，同時造成
    被害人廖金文死亡、告訴人侯孟郎受重傷，係一行為同時觸
    犯上開2罪名，為想像競合犯，應依刑法第55條之規定，從
    一重論以刑法第276條之過失致人於死罪。
　㈡被告於其過失致死罪之犯行尚未被有偵查犯罪職權之公務員
    發覺前，向前往車禍現場處理事故之員警自首肇事，有桃園
    市政府警察局大園分局觀音分駐所道路交通事故肇事人自首
    情形紀錄表在卷可考（見109年度相字第1179號卷第99頁）
    ，嗣並接受裁判，爰依刑法第62條前段規定，減輕其刑。
　㈢爰審酌被告有前揭未注意車前狀況，因而肇事致被害人廖金
    文死亡、致告訴人侯孟郎受重傷害之過失情節，所生危害難
    謂不重，對於被害人廖金文之家屬所造成之傷痛，亦永遠無
    法回復，兼衡告訴人侯孟郎所受之傷害程度，復衡以被告雖
    坦承犯行，並已與被害人廖金文之家屬廖葉緞妹達成和解，
    並斟酌被告之生活及經濟狀況、素行、年紀及智識程度等一
    切情狀，量處如主文所示之刑，並諭知易科罰金之折算標準
    ，以示懲儆。
四、刑事訴訟法第273條之1第1項、第299條第1項前段、第310條
    之2、第454條第2項，刑法第276條、第284條後段、第55條
    、第62條前段、第41條第1項前段，刑法施行法第1條之1第1
    項，判決如主文。
五、如不服本判決應於收受判決後20日內向本院提出上訴書狀，
    並應敘述具體理由。其未敘述上訴理由者，應於上訴期間屆
    滿後20日內向本院補提理由書（均須按他造當事人之人數附
    繕本）「切勿逕送上級法院」。
本案由檢察官鄭皓文提起公訴，經檢察官李孟亭到庭執行職務。
中　　華　　民　　國　　111 　年　　3 　　月　　18　　日
                  刑事審查庭  法　官　李雅雯
以上正本證明與原本無異。
如不服本判決，應於判決送達後20日內向本院提出上訴狀（應附
繕本）。
                              書記官　陳佩伶  
中　　華　　民　　國　　111 　年　　3 　　月　　21　　日
附錄本案論罪科刑法條：
中華民國刑法第276條
因過失致人於死者，處 5 年以下有期徒刑、拘役或50萬元以下
罰金。
中華民國刑法第284條
因過失傷害人者，處1年以下有期徒刑、拘役或10萬元以下罰金
；致重傷者，處3年以下有期徒刑、拘役或30萬元以下罰金。